【裁判字號】    90,上訴,2543
【裁判日期】    901030
【裁判案由】    竊盜
【裁判全文】
臺灣高等法院刑事判決                            九十年度上訴字第二五四三號
    上  訴  人
    即  被  告  丙○○
右上訴人即被告因竊盜案件，不服臺灣板橋地方法院九十年度訴字第一三六號，中華
民國九十年六月五日第一審判決（起訴案號：臺灣板橋地方法院檢察署八十九年度偵
字第二一九一八、二二八七七號、九十年度偵字第一０五八號，移送併辦臺灣板橋地
方法院檢察署九十年度偵字第二三八０、二三八一號、臺灣臺北地方法院檢察署九十
年度偵字第五八０三號），本院判決如左：
    主  文
上訴駁回。
    事  實
一、丙○○曾於民國（下同）八十二年間因妨害家庭及竊盜案件，經臺灣士林地方法
    院以八十二年度少訴字第四二號判決應執行有期徒刑一年四月，緩刑四年確定，
    該緩刑之宣告嗣經臺灣士林地方法院以八十五年度撤緩字第六號裁定撤銷之；又
    因違反麻醉藥品管理條例及軍法逃亡案件，經臺灣士林地方法院以八十五年度聲
    字第三六五號裁定應執行有期徒刑十月確定；上開罪刑經接續執行，於八十六年
    三月七日假釋出監，於八十六年十月十八日假釋期滿以已執行論。詎丙○○不知
    悔改，與已成年之傅龍華（六十五年三月二十三日生，另案通緝中）基於以犯竊
    盜罪為常業之犯意聯絡，自八十九年六月十日起至同年七月二十二日止，以傅龍
    華所有客觀上可供兇器使用之Ｔ型螺絲起子（未扣案）破壞他人住宅大門附連之
    門鎖後啟門進入屋內竊盜之方式，在新竹市及台北縣等地，連續於日間侵入如附
    表一編號一至三所示被害人彭博聖等人住宅內竊取財物（詳細之犯罪時間、地點
    、被害人、所得財物均如附表一所示）。其後，丙○○與李建忠（已經原審判處
    有期徒刑二年十月確定在案）共同基於以犯竊盜罪為常業之犯意聯絡，丙○○並
    承前常業竊盜之犯意，自八十九年八月初起，由丙○○挑選作案目標再觀察電表
    並按門鈴以確定屋內無人後，以丙○○所有客觀上可供兇器使用之螺絲起子二把
    （如附表三編號卅三、卅四所示之物）破壞他人住宅大門附連之門鎖後共同啟門
    進入屋內竊盜之方式，在台北縣、台北市等地，連續於上午十時許至下午三、四
    時許之日間侵入如附表二編號一至十八所示被害人黃麗卿等人住宅內竊取財物（
    惟附表二編號七所示犯行係李建忠單獨犯案）；嗣陳忠志（已經原審判處有期徒
    刑，二年緩刑五年確定在案）自八十九年十月下旬加入，與丙○○、李建忠共同
    基於以犯竊盜罪為常業之犯意聯絡，丙○○、李建忠並承前常業竊盜之犯意，由
    陳忠志負責駕駛其不知情之母親所有之車牌號碼Ｑ二─０八七二號自用小客車載
    送丙○○、李建忠至作案地點並接應搬運贓物，仍由丙○○、李建忠找尋作案目
    標再觀察電表並按門鈴以確定屋內無人後，以上開螺絲起子破壞他人住宅大門附
    連之門鎖後啟門進入屋內竊盜之方式，在台北市等地，連續於上午十時許至下午
    三、四時許之日間侵入如附表二編號十九至廿九所示被害人陳素文等人住宅內竊
    取財物（詳細之犯罪時間、地點、被害人、所得財物均如附表二所示）。丙○○
    、李建忠、陳忠志所竊得之金飾則持至台北市中正區○○○路九十七號環球銀樓
    寶石有限公司等處變賣，得款朋分花用。嗣警方於八十九年十月十七日下午一時
    許接獲李芳子報案後至其住處採集指紋送請刑事警察局比對後發覺與李建忠之指
    紋相符，而於八十九年十一月二十四日中午十二時許，持搜索票至台北縣三重市
    ○○街九十二巷十八號三樓李建忠住處搜索並起出附表三編號一至二十九、四十
    二至四十八所示之物，旋丙○○、李建忠、陳忠志於同日下午三時三十分許返回
    上址李建忠住處時為警查獲，並自陳忠志所駕駛之車號Ｑ二─０八七二號車輛上
    起出附表三編號三十至四十一所示之物。
二、案經台北市政府警察局文山第二分局、台北縣警察局分別移送台灣板橋地方法院
    檢察署檢察官偵查起訴及移送併辦，暨台北市政府警察局大安分局移送台灣台北
    地方法院檢察署檢察官移送併辦。
    理  由
一、經本院於審理時訊之上訴人即被告丙○○對於前揭事實，除附表一編號三及附表
    二編號二十六、二十七等三次竊盜犯行坦承不諱外，其餘部分均矢口否認，惟查
    核與其於本院九十年九月十四日訊問時所供坦承有為附表一編號三及附表二編號
    二十三、二十六、二十七等四次竊盜犯行等語之供述並不相符，且查對於右揭事
    實，除附表二編號二、三及廿四所示之犯行外，餘迭據被告丙○○於警訊、檢察
    官訊問及原審審理時坦承不諱，核與同案共犯李建忠、陳忠志所供相符，並與被
    害人彭博聖、劉宇峰、盧秀貞、黃麗卿、陳朝來、乙○○、葉鳳嬌、郭富華、陳
    琴、林惇如、賴怜杏、吳錫貴、黃慧娟、鄒美香、Peter Michael Ridgeway、Ja
    mes Chen、王建安、朱應華、李芳子、張靜美、簡琛佩、陳素文、林本庸、張慧
    鈺、鄭治成、朱英麟、吳茂財、尹金樑、甲○○、陳盈如、吳朝旺、孫淑如於警
    訊時指訴之情節大致相符；又警方於被害人李芳子報案後在其住處採集之指紋，
    經送請刑事警察局比對結果，與李建忠之指紋相符，此有該局八十九年十一月九
    日（八九）刑紋字第一七四一五七號鑑驗書一份在卷可憑；又有李建忠、陳忠志
    於八十九年十一月二十四日所書自白書各一份附卷可參；且有被害人鄭治成領回
    附表三編號廿三、廿四、四十二、四十三、四十四、四十五所示物品之贓物認領
    保管單一紙、被害人陳朝來領回附表三編號十九所示物品之贓物認領保管單一紙
    、被害人陳盈如領回附表三編號二所示物品之贓物認領保管單一紙、被害人孫淑
    如領回附表三編號卅、卅二、卅五、卅六、卅七、卅八、卅九、四十、四十一所
    示物品之贓物認領保管單一紙、被害人尹金樑領回附表三編號三、四、十、十一
    、十二、十三、十四所示物品之贓物認領保管單一紙、被害人吳朝旺領回附表三
    編號五、六、廿所示物品之贓物認領保管單一紙、被害人鄒美香領回附表二編號
    廿七所示物品之贓物認領保管單一紙、被害人賴怜杏領回附表二編號十五、廿一
    、廿六所示物品之贓物認領保管單一紙、被害人朱應華領回附表二編號一所示物
    品之贓物認領保管單一紙、被害人簡琛佩領回附表二編號十七所示物品之贓物認
    領保管單一紙、被害人乙○○領回附表二編號七所示物品之贓物認領保管單一紙
    、被告三人將所竊得之金飾持至環球銀樓寶石有限公司變賣之金飾加工變造登記
    簿、李芳子住宅遭竊案現場蒐證照片、被告指認竊案現場照片等件附卷可稽，復
    有如附表三編號卅三、卅四所示之螺絲起子二把扣案可資佐證。至被告三人辯稱
    部分，經查：附表二編號二所示之犯行，業據被告李建忠於警訊時及九十年一月
    五日檢察官訊問時自白不諱，核與被害人陳朝來於警訊時指訴之情節相符，復有
    陳朝來領回附表三編號十九所示失竊物品之贓物認領保管單一紙附卷可稽；附表
    二編號三所示之犯行，業據被告李建忠於八十九年十一月二十七日警訊時及九十
    年一月五日檢察官訊問時自白不諱，核與被害人乙○○於警訊時指訴之情節大致
    相符，並有乙○○領回附表三編號七所示之贓物認領保管單及被告李建忠至乙○
    ○住處現場指認之照片各一紙附卷可稽；附表二編號廿四所示之犯行，業據被告
    李建忠於八十九年十一月三十日警訊時及九十年一月五日檢察官訊問時自白不諱
    ，核與被害人吳茂財於警訊時指訴之情節相符；附表二編號廿六所示之犯行，業
    經被告丙○○、陳忠志於警訊時、原審審理時坦承不諱，被告李建忠於警訊時亦
    自白該次犯行係伊與丙○○、陳忠志共同竊盜，而被告李建忠之警訊錄音帶經原
    審勘驗結果內容與其警訊筆錄記載相符，且被告李建忠之對答自流流暢（見原審
    九十年五月二十二日審判筆錄），核與被害人甲○○於警訊時指訴之情節相符，
    復有被告李建忠帶同警方至被害人甲○○住處指認之照片一張在卷可稽；足見被
    告三人上開所辯應係因時間相隔過久及作案件數過多而不復記憶，實難憑採。又
    被告丙○○雖於本院陳稱，因為傅龍華是四海幫份子，所以其是幫傅龍華扛罪云
    云，然查觀之被告丙○○於警訊伊始即供稱如附表一編號一至三所示之犯行，為
    其與傅龍華共同為之，歷次訊問時均堅指傅龍華共同涉案，未見其有幫傅龍華掩
    飾承擔犯行之情事，即此，所辯幫傅龍華扛罪云云，顯係編造之詞，不足採信。
    另查被告丙○○又稱其餘警訊中遭警刑求，乃為不實之供述云云，但查其於警訊
    中之供述內容，核與其於偵查、原審所供一致，且核與共犯李建忠、陳忠志所供
    相互一致，且就遭警刑求一節復未能舉證以實其說，足見其於警訊中之供詞應與
    事實相符，足堪採為論罪科刑之依據。綜上所述，本案事證明確，被告丙○○事
    後翻異前詞，所辯應係飾卸之詞，不足採信，被告之犯行均堪認定。
二、按刑法第三百二十二條規定以竊盜為常業之罪，只須有賴竊盜為業之意思，而有
    事實之表現為已足，不以藉竊盜為唯一生存者為必要，縱令行為人尚有其他職業
    ，亦無礙其以竊盜為常業罪之成立；又以自己共同犯罪之意思，參與實施犯罪構
    成要件以外之行為，亦為共同正犯；本件被告丙○○與已確定之同案被告李建忠
    連續多次以闖空門之方式竊取他人財物，已確定之同案被告陳忠志得知丙○○、
    李建忠係以闖空門之方式連續竊盜，仍開車載送丙○○及李建忠四處作案並協助
    搬運贓物，事後亦參與分贓，陳忠志顯然係以自己共同犯罪之意思參與丙○○、
    李建忠之竊盜行為，渠三人之作案次數密集頻繁，且計劃週詳，彼此分工，竊得
    之金飾旋由渠等持至珠寶銀樓變現朋分花用，又佐以被告丙○○於本院九十年九
    月十四日訊問時，經本院訊以「為何一再行竊？」，其供稱「因為我生病沒辦法
    正常工作，有家庭及小孩，沒有辦法只有如此」等語，顯見被告等均有賴竊盜為
    業之意思。是核被告丙○○所為，係犯刑法第三百二十二條之常業竊盜罪；被告
    丙○○與已成年之傅龍華間就附表一所示犯行有犯意之聯絡及行為之分擔，均為
    共同正犯；被告丙○○、李建忠就附表二編號一至十八所示犯行（除編號七所示
    犯行係被告李建忠單獨犯案外）有犯意之聯絡及行為之分擔，均為共同正犯；被
    告丙○○、李建忠、陳忠志就附表二編號十九至廿九所示犯行有犯意之聯絡及行
    為之分擔，均為共同正犯。起訴書雖漏未記載附表一、附表二編號一、四、五、
    六、七、十九、廿六所示犯行（含移送併辦部分，詳如附表一、二備註欄所載）
    ，惟此部分與起訴書記載被告三人之犯罪事實，既有前述常業犯之實質上一罪關
    係，基於審判不可分之法則，自應併予審究。末查被告丙○○曾於八十二年間因
    妨害家庭及竊盜案件，經臺灣士林地方法院以八十二年度少訴字第四二號判決應
    執行有期徒刑一年四月，緩刑四年確定，該緩刑之宣告嗣經臺灣士林地方法院以
    八十五年度撤緩字第六號裁定撤銷之；又因違反麻醉藥品管理條例及軍法逃亡案
    件，經臺灣士林地方法院以八十五年度聲字第三六五號裁定應執行有期徒刑十月
    確定；上開罪刑經接續執行，於八十六年三月七日假釋出監，於八十六年十月十
    八日假釋期滿以已執行論之事實，有臺灣高等法院檢察署刑案紀錄簡覆表、臺灣
    高等法院被告全國前案紀錄表各一份附卷可按，其於有期徒刑執行完畢後，五年
    內再犯本案法定刑為有期徒刑之罪，為累犯，應依法加重其刑。原審基於以上之
    認定事實，引據刑法第二十八條、第三百二十二條、第四十七條、第三十八條第
    一項第二款等規定，並審酌被告丙○○曾有犯罪紀錄之素行（見卷附臺灣高等法
    院檢察署刑案紀錄簡覆表），本案係由丙○○挑選作案目標，計劃竊盜，李建忠
    共同破壞門鎖侵入他人住宅竊盜，陳忠志則駕車載送丙○○、李建忠犯案並運送
    贓物，渠等以闖空門之方式犯竊盜罪維生，嚴重破壞社會治安，危害被害人居住
    安寧自由及財產法益，行竊之次數頻繁，及犯後均坦承大部分之犯行等一切情狀
    ，判處被告有期徒刑三年六月之刑。又被告丙○○犯後深知悔意，主動供述幕後
    協助銷贓之傅龍華等人並帶同警方指認犯案地點以清查案情，此有被告丙○○於
    八十九年十二月二十六日所書聲請狀一份及警訊筆錄等件附卷可稽，且丙○○罹
    有左臀關節痛及僵直性脊椎炎，有台灣台北看守所九十年三月廿二日北所衛字第
    一五四三號函及所附臺北縣立板橋醫院診斷證明書一份附卷可稽，其過去僅有一
    次竊盜之前科，並無事證認有強制其工作以學習一技之長及正確謀生觀念之必要
    ，其受本案三年六月有期徒刑之執行後，應可收警惕之效並矯治其惡性，故認尚
    無依竊盜犯贓物犯保安處分條例宣告強制工作之必要。對於扣案附表三編號卅三
    、卅四所示之螺絲起子各一把，因係被告丙○○所有、供與李建忠、陳忠志竊盜
    時所使用之物，業據被告丙○○、李建忠、陳忠志供承在卷，亦依刑法第三十八
    條第一項第二款規定宣告沒收。另被告丙○○與傅龍華行竊時所使用之Ｔ型螺絲
    起子，未扣案，且非違禁物，為免執行困難，因而不宣告沒收。以上關於論罪之
    敘述，均無違誤之處，量刑亦屬允洽。被告空言上訴指摘原判決不當，為無理由
    ，應予駁回。
三、據上論斷，應依刑事訴訟法第三百六十八條，判決如主文。
本案經檢察官沈明倫到庭執行職務。
中      華      民      國      九十      年      十     月    三十    日
           臺灣高等法院刑事第九庭
                                  審判長法  官  李  文  成
                                        法  官  官  有  明
                                        法  官  周  盈  文
右正本證明與原本無異。
如不服本判決應於收受送達後十日內向本院提出上訴書狀，其未敘述上訴之理由者並
得於提起上訴後十日內向本院補提理由書（均須按他造當事人之人數附繕本）。
                                        書記官  余  姿  慧
中      華      民      國    九十    年     十     月     三十一     日
附錄：本案論罪科刑法條全文
中華民國刑法第三百二十二條
(常業竊盜)
以犯竊盜罪為常業者，處一年以上七年以下有期徒刑。
附表一：
┌──┬───┬────┬───────┬───┬───────┬───┐
│編號│行為人│犯罪時間│犯  罪  地  點│被害人│所得財物      │備  註│
├──┼───┼────┼───────┼───┼───────┼───┤
│一  │丙○○│八十九年│新竹市○○街三│彭博聖│國民身分證、軍│起訴書│
│    │傅龍華│六月十日│巷十九弄十七號│      │人補給證各一張│未記載│
│    │      │        │              │      │、現金六千五百│，亦未│
│    │      │        │              │      │元等物。      │經檢察│
│    │      │        │              │      │              │官併辦│
│    │      │        │              │      │              │。    │
├──┼───┼────┼───────┼───┼───────┼───┤
│二  │丙○○│八十九年│新竹市○○路四│劉宇峰│電腦主機二台、│起訴書│
│    │傅龍華│七月二十│四０號六樓之二│      │電子翻譯機二台│未記載│
│    │      │二日    │              │      │等物。        │，亦未│
│    │      │        │              │      │              │經檢察│
│    │      │        │              │      │              │官併辦│
│    │      │        │              │      │              │。    │
├──┼───┼────┼───────┼───┼───────┼───┤
│三  │丙○○│八十九年│台北縣汐止市樟│盧秀貞│戒指四只、碎鑽│九十年│
│    │傅龍華│七月二十│樹二路一三六巷│      │戒指一只、金手│度偵字│
│    │      │二日    │四號二樓      │      │鍊一條、紀念金│第二三│
│    │      │        │              │      │幣一枚、金項鍊│八一號│
│    │      │        │              │      │一條、黃金對戒│併辦部│
│    │      │        │              │      │二只、人民幣及│分。  │
│    │      │        │              │      │外幣若干等物。│      │
└──┴───┴────┴───────┴───┴───────┴───┘
附表二：
┌──┬───┬────┬───────┬───┬───────┬───┐
│編號│行為人│犯罪時間│犯  罪  地  點│被害人│所得財物      │備  註│
├──┼───┼────┼───────┼───┼───────┼───┤
│一  │丙○○│八十九年│台北縣三重市正│黃麗卿│現金約一萬元、│九十年│
│    │李建忠│八月初  │義北路四八巷二│      │白金項鍊一條、│度偵字│
│    │      │        │七號三樓      │      │黃金項鍊一條、│第二三│
│    │      │        │              │      │金手鍊一條、金│八一號│
│    │      │        │              │      │戒指一只、鑽戒│併辦部│
│    │      │        │              │      │一只等物。    │分。  │
├──┼───┼────┼───────┼───┼───────┼───┤
│二  │丙○○│八十九年│台北市文山區育│陳朝來│金飾、新台幣約│起訴書│
│    │李建忠│八月十六│英街三一巷三四│      │八萬元及如附表│附表編│
│    │      │日中午十│弄七號二樓    │      │三編號十九所示│號一。│
│    │      │二時許  │              │      │之物等。      │      │
│    │      │        │              │      │              │      │
├──┼───┼────┼───────┼───┼───────┼───┤
│三  │丙○○│八十九年│台北市大安區瑞│乙○○│珍珠項鍊一條、│起訴書│
│    │李建忠│八月廿九│安街二二二巷四│      │手錶四只（含附│附表編│
│    │      │日      │十號          │      │表三編號七所示│號二。│
│    │      │        │              │      │之手錶）、金飾│      │
│    │      │        │              │      │一批、禮盒二個│      │
│    │      │        │              │      │、銅板一大包、│      │
│    │      │        │              │      │遊戲機光碟片等│      │
│    │      │        │              │      │物。          │      │
├──┼───┼────┼───────┼───┼───────┼───┤
│四  │丙○○│八十九年│台北縣三重市光│葉鳳嬌│電腦螢幕一台、│九十年│
│    │李建忠│八月二十│興街八號二樓  │      │磁碟機一台、現│偵字第│
│    │      │四日    │              │      │金約二、三萬元│二三八│
│    │      │        │              │      │。            │一號併│
│    │      │        │              │      │              │辦部分│
│    │      │        │              │      │              │。    │
├──┼───┼────┼───────┼───┼───────┼───┤
│五  │丙○○│八十九年│台北縣三重市河│郭富華│現金約四千元。│九十年│
│    │李建忠│八月底  │邊北街一二四巷│      │             │偵字第│
│    │      │        │五八號三樓    │      │              │二三八│
│    │      │        │              │      │              │一號併│
│    │      │        │              │      │              │辦部分│
│    │      │        │              │      │              │。    │
├──┼───┼────┼───────┼───┼───────┼───┤
│六  │丙○○│八十九年│台北市○○路八│陳  琴│美金二十元、新│九十年│
│    │李建忠│九月初  │０五巷四弄九號│      │臺幣面額五十元│字第二│
│    │      │        │三樓          │      │之硬幣共計約一│三八０│
│    │      │        │              │      │千二百元。    │號併辦│
│    │      │        │              │      │              │部分  │
├──┼───┼────┼───────┼───┼───────┼───┤
│七  │李建忠│八十九年│台北市○○路二│林惇如│項鍊耳環等金飾│九十年│
│    │      │九月八日│二０巷五弄九號│      │、傳真機一台。│偵字第│
│    │   │        │三樓          │      │              │二三八│
│    │      │        │              │      │              │０號併│
│    │      │        │              │      │              │辦部分│
│    │      │        │              │      │              │。李建│
│    │      │        │              │      │              │忠單獨│
│    │      │        │              │      │              │犯案。│
│    │      │        │              │      │              │      │
├──┼───┼────┼───────┼───┼───────┼───┤
│八  │丙○○│八十九年│台北市內湖區康│賴怜杏│照相機一台、公│起訴書│
│    │李建忠│九月十三│寧路三段十六巷│      │司大小印章各一│附表編│
│    │      │日      │七八號四樓    │      │枚、空白支票一│號三。│
│    │      │        │              │      │本、ＰＳ主機一│      │
│    │      │        │              │      │台、現金八千元│      │
│    │      │        │              │ │、若干外幣及附│      │
│    │      │        │              │      │表三編號十五、│      │
│    │      │        │              │      │廿一所示之物等│      │
│    │      │        │              │      │。            │      │
├──┼───┼────┼───────┼───┼───────┼───┤
│九  │丙○○│八十九年│台北市內湖區內│吳錫貴│鑽石戒指一枚、│起訴書│
│    │李建忠│九月中旬│湖路一段一巷十│      │金飾約一兩。  │附表編│
│    │      │        │一弄一號二樓  │      │              │號四。│
├──┼───┼────┼───────┼───┼───────┼───┤
│十  │丙○○│八十九年│台北市中山區大│黃慧娟│現金七千元、美│起訴書│
│    │李建忠│九月二十│直街八四巷十九│      │金約五千元、照│附表編│
│    │      │五日    │號五樓        │      │相機一台、電動│號五。│
│    │      │        │              │      │玩具一台、行動│      │
│    │      │        │              │      │電話手機一支、│      │
│    │      │        │              │      │鑽戒三枚等物。│      │
├──┼───┼────┼───────┼───┼───────┼───┤
│十一│丙○○│八十九年│台北市內湖區東│鄒美香│金項鍊二條、金│起訴書│
│    │李建忠│九月間  │湖路一一三巷七│      │手鍊一條、金鎖│附表編│
│    │      │        │十弄六號三樓  │      │片約五、六片及│號六。│
│    │      │        │              │      │附表三編號廿七│      │
│    │      │        │              │      │所示之物。    │      │
├──┼───┼────┼───────┼───┼───────┼───┤
│十二│丙○○│八十九年│台北市中山區大│Peter │小型電腦一台、│起訴書│
│    │李建忠│十月二日│直街五七巷十二│Michae│鞋子折價券、背│附表編│
│    │      │        │號二樓        │-l Rid│包等物。      │號七。│
│    │      │        │              │-geway│              │      │
├──┼───┼────┼───────┼───┼───────┼───┤
│十三│丙○○│八十九年│台北市中山區大│James │花旗信用卡一張│起訴書│
│    │李建忠│十月二日│直街五七巷十二│Chen  │、折價券、美金│附表編│
│    │      │        │號二樓        │      │四十元、電子字│號八。│
│    │      │        │              │      │典一台。      │      │
├──┼───┼────┼───────┼───┼───────┼───┤
│十四│丙○○│八十九年│台北市文山區景│王建安│金項鍊、金戒指│起訴書│
│    │李建忠│十月九日│華街十三巷二之│      │、鑽戒、現金六│附表編│
│    │      │        │一號二樓      │      │、七千元、手機│號九。│
│    │      │        │              │      │兩支、電腦中央│      │
│    │      │        │              │      │處理器及記憶體│      │
│    │      │        │              │      │各一個。      │      │
├──┼───┼────┼───────┼───┼───────┼───┤
│十五│丙○○│八十九年│台北市士林區天│朱應華│單眼相機一台、│起訴書│
│    │李建忠│十月十三│母東路六九巷十│      │望遠鏡頭一個、│附表編│
│   │      │日      │二弄七號二樓  │      │金項鍊一條、金│號十。│
│    │      │        │              │      │戒指、金鎖片、│      │
│    │      │        │              │      │電腦字典、隨身│      │
│    │      │        │              │      │聽、現金二萬零│      │
│    │      │        │              │      │五百元及附表三│      │
│    │      │        │              │      │編號一所示之物│      │
│    │      │        │              │      │。            │      │
├──┼───┼────┼───────┼───┼───────┼───┤
│十六│丙○○│八十九年│台北市文山區汀│李芳子│美金約六、七百│起訴書│
│    │李建忠│十月十七│州路四段八五巷│      │元、澳幣三百元│附表編│
│    │      │日中午十│十四弄七號四樓│      │、人民幣二百五│號十一│
│    │      │二時許  │              │      │十元、日幣二萬│。    │
│    │      │        │              │      │四千元、金幣二│      │
│    │      │        │ │      │枚、水果刀二把│      │
│    │      │        │              │      │。            │      │
├──┼───┼────┼───────┼───┼───────┼───┤
│十七│丙○○│八十九年│台北市大安區杭│張靜美│金幣一枚、金項│起訴書│
│    │李建忠│十月二十│州南路二段九三│      │鍊三條、銅幣約│附表編│
│    │      │一日    │巷九號三樓    │      │四、五百元。  │號十二│
│    │      │        │              │      │              │。    │
├──┼───┼────┼───────┼───┼───────┼───┤
│十八│丙○○│八十九年│台北市士林區天│簡琛佩│小皮夾一個、金│起訴書│
│    │李建忠│十月二十│玉街三八巷十六│      │筆一支、金幣約│附表編│
│    │      │三日    │弄八號三樓    │      │八、九枚、黑色│號十三│
│    │      │        │              │      │皮帶手錶一支、│。    │
│    │      │        │              │      │技嘉牌筆記型電│      │
│    │      │        │              │      │腦一台、皮套一│      │
│    │      │        │              │      │個、ＩＢＭ牌筆│      │
│    │      │        │              │      │記型電腦一台、│      │
│    │      │        │              │      │底片十幾卷、行│      │
│    │      │        │              │      │動電話之電池三│      │
│    │      │        │              │      │顆及附表三編號│      │
│    │      │        │              │      │十七所示之物。│      │
├──┼───┼────┼───────┼───┼───────┼───┤
│十九│丙○○│八十九年│台北市內湖區康│陳素文│象牙印章一個、│八十九│
│    │李建忠│十月二十│樂街六一巷七九│      │金項鍊及戒指數│年偵字│
│    │陳忠志│七日    │弄十六號三樓  │      │只、隨身聽一個│第二三│
│    │      │        │              │      │等物。        │八一號│
│    │      │        │              │      │              │併辦部│
│    │      │        │              │      │              │分。  │
├──┼───┼────┼───────┼───┼───────┼───┤
│二十│丙○○│八十九年│台北市士林區中│林本庸│行動電話手機一│起訴書│
│    │李建忠│十月二十│山北路七段三八│      │支、金項鍊一條│附表編│
│    │陳忠志│八日    │巷十二弄二之一│      │、手錶三支。  │號十四│
│    │      │        │號四樓        │      │              │。    │
├──┼───┼────┼───────┼───┼───────┼───┤
│廿一│丙○○│八十九年│台北市北投區榮│張慧鈺│金項鍊、照相機│起訴書│
│    │李建忠│十一月二│華一路十二之一│      │一台、硬幣約二│附表編│
│    │陳忠志│日      │號三樓        │      │千元。        │號十五│
│    │      │        │              │      │              │。    │
├──┼───┼────┼───────┼───┼───────┼───┤
│廿二│丙○○│八十九年│台北市內湖區東│鄭治成│鄭治成、宋玥琦│起訴書│
│    │李建忠│十一月四│湖路一一三巷四│      │、鄭李四央、鄭│附表編│
│    │陳忠志│日上午十│九弄一一八號四│      │占禮之中華民國│號十六│
│    │      │一時三十│樓            │      │護照共六本（含│。    │
│    │      │分許    │              │      │已作廢之護照二│      │
│    │      │        │              │      │本）、信用卡三│      │
│    │      │        │              │      │張、套幣數枚、│      │
│    │      │        │              │      │快譯通翻譯機一│      │
│    │      │        │              │      │台、金融卡一張│      │
│    │      │        │              │      │、電腦記憶體一│      │
│    │      │        │              │      │枚、宋玥琦之汽│      │
│    │      │        │              │      │車駕照一張。  │      │
├──┼───┼────┼───────┼───┼───────┼───┤
│廿三│丙○○│八十九年│台北市內湖區康│朱英麟│金項鍊二條、現│起訴書│
│    │李建忠│十一月十│樂街一一八號三│      │金二萬八千元等│附表編│
│    │陳忠志│三日    │樓            │      │物。          │號十七│
│    │      │        │         │      │              │。    │
├──┼───┼────┼───────┼───┼───────┼───┤
│廿四│丙○○│八十九年│台北市松山區新│吳茂財│破壞門鎖進入屋│起訴書│
│    │李建忠│十一月上│東街十六巷二一│      │內後發現菲傭在│附表編│
│    │陳忠志│旬      │號三樓        │      │家，而未竊得財│號十八│
│    │      │        │              │      │物即離去。    │。    │
├──┼───┼────┼───────┼───┼───────┼───┤
│廿五│丙○○│八十九年│台北市大安區和│尹金樑│行動電話手機一│起訴書│
│    │李建忠│十一月十│平東路一段一八│      │支、現金六千元│附表編│
│    │陳忠志│五日    │三巷十一弄五之│      │及附表三編號三│號十九│
│    │      │        │三號          │      │、四、十、十一│。    │
│    │      │        │              │      │、十二、十三、│      │
│    │      │        │              │      │十四所示之物。│      │
├──┼───┼────┼───────┼───┼───────┼───┤
│廿六│丙○○│八十九年│台北市大安區和│甲○○│照相機二台（含│九十年│
│    │李建中│十一月十│平東路二段一一│      │閃光燈及鏡頭等│度偵字│
│    │陳忠志│七日    │八巷五四弄卅一│      │配備）、電子翻│第五八│
│    │      │        │號四樓        │      │譯機一台等物。│０三號│
│    │      │        │              │      │              │併辦部│
│    │      │        │              │      │              │分。  │
├──┼───┼────┼───────┼───┼───────┼───┤
│廿七│丙○○│八十九年│台北市大安區雲│陳盈如│照相機一台、金│起訴書│
│    │李建忠│十一月二│和街七九之二號│      │飾約四兩、人民│附表編│
│    │陳忠志│十二日  │四樓          │      │幣若干及附表三│號二十│
│    │      │        │              │      │編號二所示之物│。    │
│    │      │        │              │      │。            │      │
├──┼───┼────┼───────┼───┼───────┼───┤
│廿八│丙○○│八十九年│台北市大安區雲│吳朝旺│金項鍊五條、金│起訴書│
│    │李建忠│十一月二│和街七四之一號│      │戒指十七枚、金│附表編│
│    │陳忠志│十三日  │四樓          │      │手鐲三只、金領│號廿一│
│    │      │        │              │      │帶夾、金墜子、│。    │
│    │      │        │              │      │金耳環各一只、│      │
│    │      │        │              │      │Ｋ金身環一對、│      │
│    │      │        │              │      │珍珠項鍊七條、│      │
│    │      │        │              │      │手鐲一串、白金│      │
│    │      │        │              │      │鑲鑽石戒指、黃│      │
│    │      │        │              │      │金鑲玉戒指各一│      │
│    │      │        │              │      │只、琥珀項鍊一│      │
│    │      │        │              │      │條、碎玉約七、│      │
│    │      │        │              │      │八個、大陸電力│      │
│    │      │        │              │      │事業一百週年紀│      │
│    │      │        │              │      │念金幣、蔣公誕│      │
│    │      │        │              │      │辰一百週年紀念│      │
│    │      │        │              │      │金幣、鍍金耳環│      │
│    │      │        │              │      │一對、印章三個│      │
│    │      │        │              │      │、雄貓金幣二枚│      │
│    │      │        │              │      │及如附表三編號│      │
│    │      │        │              │      │五、六、二十所│      │
│    │      │        │              │      │示之物。      │      │
├──┼───┼────┼───────┼───┼───────┼───┤
│廿九│丙○○│八十九年│台北市文山區溪│孫淑如│星型項鍊一條及│起訴書│
│    │李建忠│十一月二│口街八五巷十弄│      │附表三編號卅、│附表編│
│    │陳忠志│十四日  │十四號三樓    │      │卅二、卅五、卅│號廿二│
│    │      │        │              │      │六、卅七、卅八│。    │
│    │      │ │              │      │、卅九、四十、│      │
│    │      │        │              │      │四十一所示之物│      │
│    │      │        │              │      │。            │      │
└──┴───┴────┴───────┴───┴───────┴───┘
附表三：
┌───┬──────────────┬──┬─────────────┐
│編號  │名                        稱│數量│備                      註│
│      │                            │    │                          │
├───┼──────────────┼──┼─────────────┤
│一    │照相機（廠牌：OLEON；型式：8│壹台│附表二編號十五所示朱應華失│
│      │00S）                       │    │竊之物。                  │
│      │                            │    │                          │
├───┼──────────────┼──┼─────────────┤
│二    │照相機（廠牌：SAMURAI）     │壹台│附表二編號廿七所示陳盈如失│
│      │                            │    │竊之物。                  │
├───┼──────────────┼──┼─────────────┤
│三    │照相機（廠牌：CANON；型式：G│壹台│附表二編號廿五所示尹金樑失│
│      │IIIQL17）                    │    │竊之物。                  │
├───┼──────────────┼──┼─────────────┤
│四    │照相機（廠牌：OLYMPUS；型式 │壹台│附表二編號廿五所示尹金樑失│
│      │OM10）                      │    │竊之物。                  │
├───┼──────────────┼──┼─────────────┤
│五    │翻譯機（廠牌：萊思康；型式：│壹台│附表二編號廿八所示吳朝旺失│
│      │LC-600）                    │    │竊之物。                  │
├───┼──────────────┼──┼─────────────┤
│六    │翻譯機（廠牌：無敵；型式：CD│壹台│附表二編號廿八所示吳朝旺失│
│      │-65）                       │    │竊之物。                  │
├───┼──────────────┼──┼─────────────┤
│七 │手錶（廠牌：GUCCI；顏色：白 │壹台│附表二編號三所示乙○○失竊│
│      │色）                        │    │之物。                    │
├───┼──────────────┼──┼─────────────┤
│八    │手錶（廠牌：PLAYBOY；顏色： │壹台│                          │
│      │黑）                        │    │                          │
├───┼──────────────┼──┼─────────────┤
│九    │手錶（廠牌：LICORNE；顏色： │壹台│                          │
│      │黑底白金邊）                │    │                          │
├───┼──────────────┼──┼─────────────┤
│十    │遊戲機（廠牌：SEGA；編號：B4│壹台│附表二編號廿五所示尹金樑失│
│      │0000000）                   │    │竊之物品。                │
├───┼──────────────┼──┼─────────────┤
│十一  │遊戲卡（神鬼童子）          │壹片│附表二編號廿五所示尹金樑失│
│      │                            │ │竊之物。                  │
├───┼──────────────┼──┼─────────────┤
│十二  │遊戲卡（GUN STAR）          │壹片│附表二編號廿五所示尹金樑失│
│      │                            │    │竊之物。                  │
├───┼──────────────┼──┼─────────────┤
│十三  │遊戲卡（SONIC2）            │壹片│附表二編號廿五所示尹金樑失│
│      │                            │    │竊之物品。                │
├───┼──────────────┼──┼─────────────┤
│十四  │遊戲卡（灌籃高手）          │壹片│附表二編號廿五所示尹金樑失│
│      │                            │    │竊之物品。                │
├───┼──────────────┼──┼─────────────┤
│十五  │ＣＤ盒                      │壹盒│附表二編號八所示賴怜杏失竊│
│      │                            │    │之物品。                  │
├───┼──────────────┼──┼─────────────┤
│十六  │ＡＩＷＡ牌隨身聽            │壹台│                          │
├───┼──────────────┼──┼─────────────┤
│十七  │電動刮鬍刀（廠牌：PHILIPS） │壹台│附表二編號十八所示簡琛佩失│
│      │                            │    │竊之物。                  │
├───┼──────────────┼──┼─────────────┤
│十八  │行動電話（廠牌：SAGEM）     │壹支│                          │
├───┼──────────────┼──┼─────────────┤
│十九  │紀念幣（先總統蔣公百年紀念）│壹枚│附表二編號二所示陳朝來失竊│
│      │                            │    │之贓物。                  │
├───┼──────────────┼──┼─────────────┤
│二十  │紀念幣（國父孫中山先生一百二│壹枚│附表二編號廿八所示吳朝旺失│
│      │十歲誕辰紀念銀幣）          │    │竊之物品。                │
├───┼──────────────┼──┼─────────────┤
│廿一  │紀念幣（期貨交易所紀念幣）  │壹枚│附表二編號八所示賴怜杏失竊│
│      │                            │    │之物品。                  │
├───┼──────────────┼──┼─────────────┤
│廿二  │仿項鍊（一鍍金；一銀）      │貳條│                          │
│      │                            │    │                          │
├───┼──────────────┼──┼─────────────┤
│廿三  │中華民國護照（所有人：宋玥琦│壹本│附表二編號廿二所示之贓物。│
│      │）                          │    │                          │
├───┼──────────────┼──┼─────────────┤
│廿四  │中華民國護照（所有人：鄭治成│壹本│附表二編號廿二所示之贓物。│
│      │）                          │    │                          │
├───┼──────────────┼──┼─────────────┤
│廿五  │商業本票（編號：531603至5316│壹本│                          │
│      │25）                        │    │                          │
├───┼──────────────┼──┼─────────────┤
│廿六  │各國外幣                    │陸拾│其中菲律賓紙幣面額五十元一│
│      │                            │伍張│張、二十元三張、十元一張係│
│      │                            │    │附表二編號八所示賴怜杏失竊│
│      │                            │    │之物品。                  │
├───┼──────────────┼──┼─────────────┤
│廿七  │新臺幣舊鈔（面額伍角）      │貳張│附表二編號十一所示鄒美香失│
│      │                            │    │竊之物。                  │
├───┼──────────────┼──┼─────────────┤
│廿八  │運動鞋（廠牌：ＤＣ）        │壹雙│                          │
├───┼──────────────┼──┼─────────────┤
│廿九  │半筒式皮鞋（咖啡色）        │壹雙│                          │
├───┼──────────────┼──┼─────────────┤
│三十  │ＤＶＤ碟影機   │壹台│附表二編號廿九所示孫淑如失│
│      │                            │    │竊之物品。                │
├───┼──────────────┼──┼─────────────┤
│卅一  │ＡＩＷＡ牌隨身聽            │壹台│                          │
├───┼──────────────┼──┼─────────────┤
│卅二  │綠色玉手環                  │壹只│附表二編號廿九所示孫淑如失│
│      │                            │    │竊之物品。                │
├───┼──────────────┼──┼─────────────┤
│卅三  │螺絲起子                    │壹把│丙○○所有、供與李建忠、陳│
│      │                            │    │忠志共同竊盜時所使用之物。│
├───┼──────────────┼──┼─────────────┤
│卅四  │螺絲起子                    │壹把│同右。                    │
├───┼──────────────┼──┼─────────────┤
│卅五  │五十元紀念套幣（共五枚一組）│壹盒│附表二編號廿九所示孫淑如失│
│      │                            │    │竊之物品。                │
├───┼──────────────┼──┼─────────────┤
│卅六  │黃金項鍊（含玉墜一個）      │壹條│附表二編號廿九所示孫淑如失│
│      │                            │    │竊之物品。                │
├───┼──────────────┼──┼─────────────┤
│卅七  │玉珮                        │壹個│附表二編號廿九所示孫淑如失│
│      │                            │    │竊之物品。                │
├───┼──────────────┼──┼─────────────┤
│卅八  │雞心型黃金項鍊墜            │壹個│附表二編號廿九所示孫淑如失│
│      │                            │    │竊之物品。                │
├───┼──────────────┼──┼─────────────┤
│卅九  │黃金戒子                    │壹枚│附表二編號廿九所示孫淑如失│
│      │                            │    │竊之物品。                │
├───┼──────────────┼──┼─────────────┤
│四十  │黃金戒子                    │壹枚│附表二編號廿九所示孫淑如失│
│      │                            │    │竊之物品。                │
├───┼──────────────┼──┼─────────────┤
│四十一│黃金戒子                    │壹枚│附表二編號廿九所示孫淑如失│
│      │                            │    │竊之物品。                │
├───┼──────────────┼──┼─────────────┤
│四十二│中華民國護照（所有人：鄭李四│壹本│附表二編號廿二所示之贓物。│
│      │央）                        │    │                          │
├───┼──────────────┼──┼─────────────┤
│四十三│中華民國護照（所有人：鄭治成│壹本│附表二編號廿二所示之贓物。│
│      │）                          │    │                          │
├───┼──────────────┼──┼─────────────┤
│四十四│中華民國護照（所有人：宋玥琦│壹本│附表二編號廿二所示之贓物。│
│      │）                          │    │                          │
├───┼──────────────┼──┼─────────────┤
│四十五│中華民國護照（所有人：鄭占禮│壹本│附表二編號廿二所示之贓物。│
│      │）                          │    │                          │
├───┼──────────────┼──┼─────────────┤
│四十六│國際牌隨身聽                │壹台│                          │
├───┼──────────────┼──┼─────────────┤
│四十七│ＣＤ盒（內含ＣＤ片）        │壹盒│                          │
├───┼──────────────┼──┼─────────────┤
│四十八│ＣＤ盒（內含ＣＤ片）        │壹盒│                          │
└───┴──────────────┴──┴─────────────┘


司法院資訊處製作；財團法人民間司法改革基金會備份。
